# 递延收益的纳税问题处理

提问人：teamo0319 时间：2017-02-26 16:22:45
请教陈版主： 在年报审计过程中遇到如下问题： 被审计单位以前年度收到与资产相关的政府补助 800 万，计入递延收益，截至 2016 年底未摊销余额为 600 万元；另外， 2016 年度又收到一笔与资产相关的政府补助 1400 万，计入递延收益，截至 2016 年底剩余未摊销余额为 1300 万元。因此本年底递延收益未摊销余额为=600+1300=1900万元。 另外，被审计单位 2016 年利润总额为-500 万元，以前年度未弥补亏损 1000 万（均可用于本年抵扣）。加上递延收益后，企业确认弥补亏损后的本年余额=1900-500-1000=400万元，计提所得税=400 25%=100 万元。除此之外，企业未作另外的所得税处理。 我看到论坛上又类似的问题，经过启发，我考虑企业是否应该确认一笔确认递延所得税资产 =1900 25%=175万，或者应该怎样的处理。 还请陈版帮忙解决，谢谢。

回答人：chenyiwei
你提到的“被审计单位 2016 年利润总额为-500万元，以前年度未弥补亏损 1000 万（均可用于本年抵扣）”是否均为税务上的应纳税所得额口径，即本年末在税务上已经没有可抵扣亏损？另外在递延收益摊销期间内是否预计有足够多的应纳税所得额？如果是，则就该项递延收益相关的可抵扣暂时性差异确认递延所得税资产 475 万是合理的。

提问人：无花 di 果 时间：2017-02-27 11:05:21
我的理解还是所得税费用不应出现负数，确认的递延所得税资产金额不应超过 100 万。 根据准则——所得税 第十条，当期已支付的所得税金额 100 万与应支付的所得税金额 0 的差额部分可以确认递延所得税。

回答人：chenyiwei
没有会计上的所得税费用不能出现负数金额的说法。